臺灣新北地方法院刑事判決
110年度金訴字第783號
公  訴  人  臺灣新北地方檢察署檢察官
被      告  葉東鴻



上列被告因違反洗錢防制法等案件，經檢察官提起公訴（110年
度偵字第38285號）及移送併辦（臺灣臺北地方檢察署檢察官110
年度偵字第35161號），本院判決如下：
  　主　文
葉東鴻犯附表所示之罪，各處如附表所示之刑及沒收，應執行有
期徒刑貳年陸月。
    事　實
一、葉東鴻於民國110年4月某日起，加入姓名不詳、暱稱「雪楓
    」之人及其他姓名不詳之成年人所屬之詐欺集團，以提領款
    項數額之1.5％為報酬，擔任俗稱「車手」之領取詐欺款項工
    作。嗣葉東鴻與「雪楓」及其他不詳詐欺集團成員間，共同
    意圖為自己不法之所有，基於三人以上詐欺及隱匿犯罪所得
    去向之洗錢犯意聯絡，先由該詐欺集團內之某不詳成員分別
    於附表所示之時間，以附表所示之方式，對附表所示之人施
    用詐術，使其等分別陷於錯誤，而分別依指示匯款至附表所
    示之金融帳戶，葉東鴻再依「雪楓」之指示，分別於附表所
    示之時間、地點，接續提領附表所示之款項，再依「雪楓」
    之指示將款項及提款卡放置於指定地點，由其他詐欺集團不
    詳成員拿取，而以此方式製造金流斷點，以掩飾及隱匿詐欺
    所得財物之本質、去向。
二、案經顏子玲、蔡昌霖、張玲華、劉明築、楊婷雅、李倩穎、
    曾燕亭、洪子涵、許金玉訴由新北市政府警察局永和分局報
    告臺灣新北地方檢察署檢察官偵查起訴及臺灣臺北地方檢察
    署檢察官移送併辦。
　　理　由
一、證據能力部分：
  ㈠按被告以外之人於審判外之言詞或書面陳述，除法律有規定
    者外，不得作為證據；又被告以外之人於審判外之陳述，雖
    不符同法第159條之1至第159條之4之規定，而經當事人於審
    判程序同意作為證據，法院審酌該言詞陳述或書面陳述作成
    時之情況，認為適當者，亦得為證據；而當事人、代理人或
    辯護人於法院調查證據時，知有第159條第1項不得為證據之
    情形，而未於言詞辯論終結前聲明異議者，視為有前項之同
    意，刑事訴訟法第159條第1項、第159條之5分別定有明文。
    查本判決所引用被告葉東鴻以外之人於審判外所為陳述，雖
    均屬傳聞證據，然本件當事人對於本判決下列所引用之供述
    證據，於本院準備程序中表示同意有證據能力，且迄至言詞
    辯論終結前亦未聲明異議，本院審酌該等具有傳聞證據性質
    之證據製作時之情況，尚無違法不當及證明力明顯過低之瑕
    疵，應無不宜作為證據之情事，認以之作為本案之證據，應
    屬適當，依刑事訴訟法第159條之5之規定，認該等證據資料
    均有證據能力。
  ㈡至於本判決所引用之非供述證據部分，與本案待證事實均有
    關連性，亦無證據證明係實施刑事訴訟程序之公務員以不法
    方式所取得，依刑事訴訟法第158條之4之反面解釋，當有證
    據能力，復於本院審理時，提示並告以要旨，使當事人充分
    表示意見，自得為證據使用。
二、認定事實所憑之證據及理由：
　㈠上開犯罪事實，業據被告於本院審理中坦承不諱（見本院卷
    第271頁），核與證人即告訴人顏子玲、蔡昌霖、張玲華、
    劉明築、楊婷雅、李倩穎、曾燕亭、洪子涵、許金玉、陽依
    珊、楊立湧於警詢中之證述情節相符（見偵38285卷第13-14
    、15-16、17-32頁反面、第34-36頁），復有詐欺帳戶提領
    一覽表及自動櫃員機提款時地明細表、帳戶個資檢視、黃逸
    君申辦之郵局帳號00000000000000號帳戶客戶基本資料及客
    戶歷史交易清單、呂培鈞申辦之郵局帳號00000000000000號
    帳戶客戶基本資料及客戶歷史交易清單、李少祥申辦之郵局
    帳號00000000000000號帳戶客戶基本資料及客戶歷史交易清
    單、呂培鈞申辦之玉山銀行帳號0000000000000號帳戶客戶
    基本資料及交易明細、李少祥申辦之玉山銀行帳號00000000
    00000號帳戶客戶基本資料及交易明細、台北富邦商業銀行
    股份有限公司土城分行110年8月2日北富銀土城字第1101000
    038號函暨呂培鈞申辦之帳號00000000000000號帳戶客戶基
    本資料、對帳單細項各1份、提款及交款監視器照片共29張
    、勘查照片共21張、告訴人顏子玲提出之自動櫃員機交易明
    細、告訴人蔡昌霖提出之通聯記錄截圖、自動櫃員機交易明
    細、告訴人張玲華提出之匯款截圖、中國信託銀行帳號0000
    00000000號存摺封面及內頁明細、刷卡紀錄截圖、告訴人劉
    明築提出之手機翻拍照片、網路匯款照片、告訴人楊婷雅提
    出之網路匯款截圖、告訴人李倩穎提出之匯款照片、通聯記
    錄照片、告訴人曾燕亭提出之LINE通訊軟體對話截圖、告訴
    人洪子涵提出之彰化銀行帳號00000000000000號存摺封面、
    網路匯款截圖、告訴人許金玉提出之自動櫃員機交易明細、
    告訴人陽依珊提出之自動櫃員機交易明細、國泰世華銀行帳
    號000000000000號存摺封面及內頁明細、告訴人楊立湧提出
    之自動櫃員機交易明細、通聯記錄截圖各1份在卷可參（見
    偵38285卷第41、47、48-57、58-60、62-66、67-72、78、8
    1-82、88-90、91-96頁反面、第100頁反面、第104-105、10
    8-110、115-116、119、126-127頁，偵35161卷第51、55-59
    、93-97頁），足認被告前開任意性自白核與事實相符，堪
    以採信。
　㈡綜上所述，本案事證明確，被告上開犯行均堪以認定，應予
    依法論科。
三、論罪科刑：
　㈠本件被告依照「雪楓」之指示提領詐欺款項，再放置於「雪
    楓」指定之地點，由不詳之詐欺集團成員前往拿取乙節，業
    經被告於本院準備程序中供述明確（見本院卷第128-129頁
    ），則被告於主觀上已知悉所參與之詐欺集團至少另有「雪
    楓」及其他不詳詐欺集團成員，是被告所為應成立刑法第33
    9條之4第1項第2款之三人以上共同詐欺取財罪。
　㈡按洗錢防制法業於105年12月28日修正公布，並於106年6月28
    日生效施行。依修正後即現行洗錢防制法第2條第2款、第3
    條第2款規定，掩飾或隱匿刑法第339條犯罪所得之本質、來
    源、去向、所在、所有權、處分權或其他權益者，即構成洗
    錢行為。是依修正後洗錢防制法，掩飾刑法第339條詐欺取
    財犯罪所得去向、所在之行為，亦可構成洗錢罪。參諸洗錢
    防制法第2條修正之立法理由，可知本次修正洗錢行為之定
    義，係因修正前條文對洗錢行為之定義範圍過窄，對於洗錢
    行為之防制與處罰難以有效達成，為擴大洗錢行為之定義，
    以含括洗錢之各階段行為。又洗錢之前置犯罪完成，取得財
    產後所為隱匿或掩飾該財產的真實性質、來源、所在地、處
    置、轉移、相關的權利或所有權之行為，固為典型洗錢行為
    無疑，然於犯罪人為前置犯罪時，即提供帳戶供犯罪人作為
    取得犯罪所得之人頭帳戶，或於其後交付犯罪所得款項製造
    金流斷點，致無法查得犯罪所得流向等，均會產生掩飾或隱
    匿該犯罪不法所得真正去向之洗錢效果。亦即，從犯罪者之
    角度觀察，犯罪行為人為避免犯行遭查獲，會盡全力滅證，
    但對於犯罪之成果即犯罪所得，反而會盡全力維護，顯見洗
    錢犯罪本質上本無從確知犯罪行為之存在，僅為合理限制洗
    錢犯罪之處罰，乃以不法金流與特定犯罪有連結為必要。是
    以，依犯罪行為人取得該不法金流之方式，已明顯與洗錢防
    制規定相悖，有意規避洗錢防制規定，為落實洗錢防制，避
    免不法金流流動，自不以提供帳戶為限，亦包括取得款項後
    ，將款項交予犯罪組織之其他成員，致無法或難以追查犯罪
    所得去向之洗錢結果。本次修法既於立法理由中明示掩飾不
    法所得去向之行為亦構成洗錢，則以匯款或交付現金等方式
    ，致產生掩飾或隱匿不法犯罪所得真正去向之行為，亦屬洗
    錢防制法第14條第1項所規範之洗錢類型（最高法院108年台
    上字第1744號判決意旨參照）。查本案詐欺集團成員詐欺如
    附表所示之被害人後，被告依指示提領款項，並將該款項放
    置於指定地點，由詐欺集團不詳成員前往拿取，即在製造金
    流之斷點，致無從或難以追查前揭犯罪所得，而掩飾或隱匿
    該犯罪所得之去向，依上揭說明，被告上開犯行應成立洗錢
    防制法第14條第1項之一般洗錢罪。
　㈢核被告所為，係犯刑法第339條之4第1項第2款之三人以上共
    同詐欺取財罪及違反洗錢防制法第2條第2款規定，而犯同法
    第14條第1項之一般洗錢罪。被告就上開犯行間，與「雪楓
    」及其他詐欺集團成員間，有犯意聯絡及行為分擔，應論以
    共同正犯。被告就附表編號3、4、6、7、9、11所示部分，
    分別於上開時間、地點接續提領附表編號3、4、6、7、9、1
    1所示款項之行為，均是基於同一個犯罪目的，對同一個被
    害人受詐欺之款項，於緊接之時間、地點所為，各行為之獨
    立性極為薄弱，依一般社會健全觀念，難以強行分開，故在
    刑法評價上，應視為數個舉動之接續施行，合為包括之一行
    為予以評價，較為合理，而均論以接續犯。被告上開犯行，
    均係以一行為同時犯上開三人以上共同詐欺取財罪及一般洗
    錢罪二罪，為想像競合犯，均應依刑法第55條規定，從一重
    之三人以上共同詐欺取財罪論處。另被告所涉上開加重詐欺
    取財之犯行，分別侵害附表所示各被害人之獨立財產監督權
    ，且犯罪之時間、空間亦有相當差距，且犯罪行為各自獨立
    ，犯意各別，行為互殊，應予分論併罰。
　㈣至臺灣臺北地方檢察署檢察官110年度偵字第35161號移送併
    辦意旨書之犯罪事實，與本案起訴書犯罪事實欄附表編號7
    、11所載已起訴部分之犯罪事實，為同一事實，本院自應一
    併審究，附此敘明。
　㈤另按洗錢防制法第16條第2項規定：「犯前2條之罪，在偵查
    或審判中自白者，減輕其刑。」；又按想像競合犯之處斷刑
    ，本質上係「刑之合併」。其所謂從一重處斷，乃將想像競
    合犯組成之評價上數罪，合併為科刑一罪，其所對應之刑罰
    ，亦合併其評價上數罪之數法定刑，而為一個處斷刑。易言
    之，想像競合犯侵害數法益者皆成立犯罪，論罪時必須輕、
    重罪併舉論述，同時宣告所犯各罪名，包括各罪有無加重、
    減免其刑之情形，亦應說明論列，量刑時併衡酌輕罪部分量
    刑事由，評價始為充足，然後依刑法第55條前段規定「從一
    重處斷」，非謂對於其餘各罪可置而不論。因此，法院決定
    處斷刑時，雖以其中最重罪名之法定刑，做為裁量之準據，
    惟於裁量其輕重時，仍應將輕罪合併評價在內（最高法院10
    8年度台上字第4405、4408號判決意旨）。查被告於本院審
    理中自白上開一般洗錢犯行，依上開規定原應減輕其刑，惟
    被告所犯一般洗錢罪係屬想像競合犯其中之輕罪，被告就本
    案犯行係從一重之三人以上共同詐欺取財罪，就被告此部分
    想像競合輕罪得減刑部分，依上開說明，由本院於後述依刑
    法第57條量刑時一併衡酌該部分減輕其刑事由。
　㈥爰以行為人之責任為基礎，審酌被告正值青壯年，不思以正
    當途徑賺取所需，竟貪圖報酬，自甘為他人所利用，加入詐
    欺集團擔任「車手」之角色，無視政府一再宣示掃蕩詐欺集
    團決心，侵害被害人之財產法益，嚴重破壞社會秩序，同時
    增加檢警查緝及被害人求償之困難，所為實有不該；兼衡被
    告在本案犯罪中所扮演之角色及參與犯罪之程度、詐取款項
    金額、因其洗錢之行為而造成金流斷點，致使對犯罪不法所
    得之追查更形困難；並考量被告無前科紀錄，此有臺灣高等
    法院被告前案紀錄表1份在卷可查（見本院卷17-23頁）；另
    斟酌被告始終坦承犯行之犯後態度，且於本院審理中已與附
    表編號1、2、4、6、9所示之告訴人達成調解，此有本院111
    年度司刑移調字第156號調解筆錄在卷可佐（見本院卷第163
    -166頁），及其於該詐欺集團內之分工，較諸實際策畫佈局
    、分配任務、施用詐術之核心份子而言，僅居於聽從指示、
    代替涉險之次要性角色，兼衡被告之犯罪動機、目的、手段
    、所生損害，及被告自述國中畢業之智識程度、家庭經濟狀
    況不佳一切情狀（見本院卷第272頁），分別量處如附表「
    罪名及宣告刑」欄所示之刑。本院另考量被告各項犯行均為
    參與同一詐欺集團期間所為，犯罪類型之同質性甚高，且其
    行為態樣、手段均屬近似，責任非難重複性程度較高，於定
    刑上有較大之減讓空間等情狀，定其應執行之刑如主文所示
    。　
四、沒收：
　㈠按犯罪所得，屬於犯罪行為人者，沒收之，但有特別規定者
    ，依其規定；再按前2項之沒收，於全部或一部不能沒收或
    不宜執行沒收時，追徵其價額，刑法第38條之1第1項、第3
    項分別定有明文。又按共同正犯犯罪所得之沒收、追徵，應
    就各人所分得之數為之。所謂各人「所分得」之數，係指各
    人「對犯罪所得有事實上之處分權限」而言。因此，若共同
    正犯各成員內部間，對於犯罪所得分配明確時，應依各人實
    際所得宣告沒收（最高法院107年度台上字第2989號判決意
    旨參照）。
　㈡經查，被告與詐欺集團約定報酬為所提領之詐欺款項1.5％，
    係由「雪楓」每日結算並交付報酬等情，業據被告於本院準
    備程序中供述明確（見本院卷第129頁），則被告就附表各
    編號所示犯行分別獲取如附表各編號所示之犯罪所得，上開
    犯罪所得雖未扣案，仍均應依刑法第38條之1第1項、第3項
    之規定宣告沒收，於全部或一部不能沒收或不宜執行沒收時
    ，追徵其價額。
五、不另為無罪之諭知：
  ㈠公訴意旨另以：被告上開犯行均另涉犯組織犯罪防制條例第3
    條第1項後段之參與犯罪組織之罪嫌等語。
  ㈡按刑罰責任之評價與法益之維護息息相關，倘對同一法益侵
    害為雙重之評價，即為過度評價；若對法益之侵害未予評價
    ，則為評價不足，均為所禁。刑罰要求適度之評價，俾對法
    益之侵害為正當之維護。加重詐欺罪係侵害個人財產法益之
    犯罪，其罪數計算，以被害人數、被害次數之多寡，決定其
    犯罪之罪數；核與參與犯罪組織罪之侵害社會法益，因應以
    行為人所侵害之社會全體利益為準據，認定係成立一個犯罪
    行為，有所不同。倘若行為人於參與犯罪組織之繼續中，先
    後為數次加重詐欺之行為，因行為人僅為一參與犯罪組織行
    為，侵害一社會法益，應僅就首次犯行論以參與犯罪組織罪
    及加重詐欺罪之想像競合犯，而其後之犯行，為其參與組織
    之繼續行為，為避免重複評價，當無從將一參與犯罪組織行
    為割裂再另論一參與犯罪組織罪，而與其後所犯加重詐欺罪
    從一重論處之餘地（最高法院107年度台上字第1066號、108
    年度台上字第416號、第783號判決意旨參照）。
  ㈢查被告於110年4月初某日起，參與暱稱「雪楓」之人所組成
    之詐欺集團，並於同年4月10日即依照詐欺集團成員之指示
    ，提領另案告訴人廖新瑜所匯入之款項，並將該等款項依指
    示放置於指定地點，被告因此獲得報酬而涉犯組織犯罪條例
    第3條第1項之參與犯罪組織罪等事實，業經臺灣高等法院以
    110年度上訴字第3231號判決有期徒刑1年1月，併科罰金1萬
    元等情，有上開案件判決書及臺灣高等法院被告前案紀錄表
    各1份附卷可參（見本院卷第85-92、93-123頁）。可見在本
    案犯罪之前，被告業於同年4月10日即已擔任同一詐欺集團
    之收簿手並依指示收取另案被害人遭詐騙之款項，則本案被
    訴事實顯非被告之首次犯行。因此，縱令上開詐欺集團係屬
    犯罪組織，因被告係於參與該犯罪組織之繼續中，先後為數
    次加重詐欺之行為，且本案被訴事實並非首次犯行，為避免
    過度評價，自無從割裂同一參與犯罪組織之行為，重複與本
    件被訴事實成立想像競合犯之餘地，是本案自無從對被告論
    以組織犯罪防制條例第3條第l項後段之參與犯罪組織罪。此
    部分原應為無罪之諭知，惟此部分與上開經本院認定有罪部
    分為想像競合犯之裁判上一罪關係，爰不另為無罪之諭知。
據上論斷，應依第299條第1項前段（依刑事判決精簡原則，僅記
載程序法條），判決如主文。
本案經檢察官張維貞提起公訴，檢察官陳姵伊到庭執行職務。
中　　華　　民　　國　　111 　年　　6 　　月　　30　　日
                  刑事第十八庭  審判長法　官　詹蕙嘉
　　　　　　　　　
　　　　　　　　　　　　　　　　　　　法　官　劉容妤
　　　　　　　　　
　　　　　　　　　　　　　　　　　　　法　官　劉明潔
以上正本證明與原本無異。
如不服本判決應於收受判決後20日內向本院提出上訴書狀，並應
敘述具體理由；其未敘述上訴理由者，應於上訴期間屆滿後20日
內向本院補提理由書（均須按他造當事人之人數附繕本）「切勿
逕送上級法院」。
                                　　　書記官　連思斐
中　　華　　民　　國　　111 　年　　6 　　月　　30　　日
附錄本案論罪科刑法條全文：
中華民國刑法第339條之4
犯第339條詐欺罪而有下列情形之一者，處1年以上7年以下有期
徒刑，得併科1百萬元以下罰金：
一、冒用政府機關或公務員名義犯之。
二、三人以上共同犯之。
三、以廣播電視、電子通訊、網際網路或其他媒體等傳播工具，
    對公眾散布而犯之。
前項之未遂犯罰之。
洗錢防制法第14條
有第二條各款所列洗錢行為者，處7年以下有期徒刑，併科新臺
幣5百萬元以下罰金。
前項之未遂犯罰之。
前二項情形，不得科以超過其特定犯罪所定最重本刑之刑。
附表：
編號 告訴人 詐欺時間（民國）、方式 匯款時間（民國）、金額 提領時間（民國）、地點及金額 報酬（新臺幣） 罪名及宣告刑 1 顏子玲 詐欺集團不詳成員於110年5月7日16時許，致電顏子玲佯稱網購設定錯誤云云，致顏子玲陷於錯誤，而依指示匯款。 110年5月7日17時14分許，匯款29,985元至郵局帳號00000000000000號帳戶。 110年5月7日17時44、45分許，在新北市○○區○○街0號永和郵局自動櫃員機，自左列帳戶提領左列金額。 450元（計算式：29,985元×1.5％＝450元，小數點以下四捨五入） 葉東鴻犯三人以上共同詐欺取財罪，處有期徒刑壹年。未扣案之犯罪所得新臺幣肆佰伍拾元沒收，於全部或一部不能沒收或不宜執行沒收時，追徵其價額。 2 蔡昌霖 詐欺集團不詳成員於110年5月7日17時許，致電蔡昌霖佯稱需解除錯誤設定云云，致蔡昌霖陷於錯誤，而依指示匯款。 110年5月7日17時41分許，匯款29,985元至郵局帳號00000000000000號帳戶。 110年5月7日17時44至45分許，在新北市○○區○○街0號永和郵局自動櫃員機，自左列帳戶提領左列金額。 450元（計算式：29,985元×1.5％＝450元，小數點以下四捨五入） 葉東鴻犯三人以上共同詐欺取財罪，處有期徒刑壹年。未扣案之犯罪所得新臺幣肆佰伍拾元沒收，於全部或一部不能沒收或不宜執行沒收時，追徵其價額。 3 張玲華 詐欺集團不詳成員於110年5月7日17時37分許，致電張玲華佯稱網購設定錯誤云云，致張玲華陷於錯誤，而依指示匯款。 ①110年5月7日18時30分許，匯款28,028元至郵局帳號00000000000000號帳戶。 ②同日18時15分許（起訴書誤載為18時6分許，應予更正），匯款20,123元至郵局帳號00000000000000號帳戶。 ③同日19時55分許，匯款12,012元至玉山銀行帳號0000000000000號帳戶。 ①110年5月7日18時34至36分許，在新北市○○區○○路0段000號統一超商富朋門市自動櫃員機，自左列編號①所示之郵局帳戶接續提領20,005元、8,005元。 ②同日18時18至19分許，在新北市○○區○○街0號永和郵局自動櫃員機，自左列編號②所示之郵局帳戶提領左列編號②所示之金額。 ③同日20時1分許，在新北市○○區○○路000號台企銀永和分行自動櫃員機，自左列編號③所示之玉山銀行帳戶提領12,005元。 902元（計算式：【20,005元＋8,005元＋20,123元＋12,005元】×1.5％＝902元，小數點以下四捨五入） 葉東鴻犯三人以上共同詐欺取財罪，處有期徒刑壹年壹月。未扣案之犯罪所得新臺幣玖佰零貳元沒收，於全部或一部不能沒收或不宜執行沒收時，追徵其價額。 4 劉明築 詐欺集團不詳成員於110年5月7日19時44分許（起訴書誤載為17時37分許，應予更正），致電劉明築佯稱網購設定錯誤云云，致劉明築陷於錯誤，而依指示匯款。 110年5月7日22時4分許，匯款99,987元至郵局帳號00000000000000號帳戶。 110年5月7日22時11至12分許，在新北市○○區○○街0號永和郵局自動櫃員機，自左列帳戶接續提領左列金額。 1,500元（計算式：99,987元×1.5％＝1,500元，小數點以下四捨五入） 葉東鴻犯三人以上共同詐欺取財罪，處有期徒刑壹年壹月。未扣案之犯罪所得新臺幣壹仟伍佰元沒收，於全部或一部不能沒收或不宜執行沒收時，追徵其價額。 5 楊婷雅 詐欺集團不詳成員於110年5月7日21時01分許（起訴書誤載為17時37分許，應予更正），致電楊婷雅，佯稱需解除錯誤設定云云，致楊婷雅陷於錯誤，而依指示匯款。 110年5月7日22時9分許，匯款10,051元至郵局帳號00000000000000號帳戶。 110年5月7日22時11至12分許，在新北市○○區○○街0號永和郵局自動櫃員機，自左列帳戶提領左列金額。 151元（計算式：10,051元×1.5％＝151元，小數點以下四捨五入） 葉東鴻犯三人以上共同詐欺取財罪，處有期徒刑壹年壹月。未扣案之犯罪所得新臺幣壹佰伍拾壹元沒收，於全部或一部不能沒收或不宜執行沒收時，追徵其價額。 6 李倩穎 詐欺集團不詳成員於110年5月7日21時06分許（起訴書誤載為17時37分許，應予更正），致電李倩穎佯稱需解除錯誤設定云云，致李倩穎陷於錯誤，而依指示匯款。 110年5月7日21時55分許，匯款74,033元至玉山銀行帳號0000000000000號帳戶。 110年5月7日21時58至59分許，在新北市○○區○○街00號永和耕莘醫院自動櫃員機，自左列帳戶接續提領50,000元、24,000元。 1,110元（計算式：【50,000元＋24,000元】×1.5％＝1,110元，小數點以下四捨五入） 葉東鴻犯三人以上共同詐欺取財罪，處有期徒刑壹年。未扣案之犯罪所得新臺幣壹仟壹佰壹拾元沒收，於全部或一部不能沒收或不宜執行沒收時，追徵其價額。 7 曾燕亭 詐欺集團不詳成員於110年5月7日16時38分許（起訴書誤載為17時37分許，應予更正），致電曾燕亭，佯稱網購設定錯誤云云，致曾燕亭陷於錯誤，而依指示匯款。 ①110年5月7日19時34分許，匯款11,985元至玉山銀行帳號0000000000000號帳戶。 ②同日20時5分許，匯款11,910元至台北富邦銀行帳號000000000000 號帳戶。 ③同年月8日0時4分許，匯款29,980元至上開台北富邦銀行帳戶。 ④同年月8日0時20分許，匯款29,985元至上開台北富邦銀行帳戶。 ⑤同年月8日0時48分許，匯款14,985元至中華郵政帳號00000000000000號帳戶。 ①110年5月7日19時44分許，在新北市○○區○○路000號全聯永和店自動櫃員機，自左列編號①所示之玉山銀行帳戶提領左列編號①所示之金額。 ②同年月8日0時22分、23分、25分許，及同日1時9分許，在臺北市○○區○○路0段00號華南銀行中華路分行之自動櫃員機，自左列編號②所示之台北富邦銀行帳戶接續提領左列編號②至④所示之金額。 ③同年月8日0時59分許，在臺北市○○區○○○路0段000號統一超商大埔門市之自動櫃員機，自左列編號⑤所示之郵局帳戶提領左列編號⑤所示之金額。 1,483元（計算式：【11,985元＋11,910元＋29,980元＋29,985元＋14,985元】×1.5％＝1,483元，小數點以下四捨五入） 葉東鴻犯三人以上共同詐欺取財罪，處有期徒刑壹年壹月。未扣案之犯罪所得新臺幣壹仟肆佰捌拾參元沒收，於全部或一部不能沒收或不宜執行沒收時，追徵其價額。 8 洪子涵 詐欺集團不詳成員於110年5月7日16時至17時許（起訴書誤載為17時37分許，應予更正），致電洪子涵佯稱網購設定錯誤云云，致洪子涵陷於錯誤，而依指示匯款。 110年5月7日17時26分許，匯款30,000元至玉山銀行帳號0000000000000號帳戶。 110年5月7日17時59分許至同日18時許，在新北市○○區○○街0號全家便利商店鼎豐店自動櫃員機，自左列帳戶提領左列金額。 450元（計算式：30,000元×1.5％＝450元，小數點以下四捨五入） 葉東鴻犯三人以上共同詐欺取財罪，處有期徒刑壹年壹月。未扣案之犯罪所得新臺幣肆佰伍拾元沒收，於全部或一部不能沒收或不宜執行沒收時，追徵其價額。 9 許金玉 詐欺集團不詳成員於110年5月7日19時13分許，致電許金玉佯稱網購設定錯誤云云，致許金玉陷於錯誤，而依指示匯款。 ①110年5月7日19時14分許，匯款29,985元至玉山銀行帳號0000000000000號帳戶。 ②同日19時24分許，匯款16,998元至上開玉山銀行帳戶。 ①110年5月7日19時21至22分許，在新北市永和區彰化銀行自動櫃員機，自左列帳戶接續提領左列左列編號①所示之金額。 ②110年5月7日19時29分許，在新北市永和區彰化銀行自動櫃員機，自左列帳戶接續提領左列左列編號②所示之金額。 705元（計算式：【29,985元＋16,998元】×1.5％＝705元，小數點以下四捨五入） 葉東鴻犯三人以上共同詐欺取財罪，處有期徒刑壹年。未扣案之犯罪所得新臺幣柒佰零伍元沒收，於全部或一部不能沒收或不宜執行沒收時，追徵其價額。 10 陽依珊 詐欺集團不詳成員於110年5月7日17時39分許（起訴書誤載為19時13分許，應予更正），致電陽依珊佯稱需解除錯誤設定云云，致陽依珊陷於錯誤，而依指示匯款。 110年5月7日19時59分許，匯款17,002元至台北富邦銀行帳號00000000000000號帳戶。 110年5月7日20時3分許，在新北市永和區竹林路台企銀永和分行自動櫃員機，自左列帳戶提領8,000元。 120元（計算式：8,000元×1.5％＝120元，小數點以下四捨五入） 葉東鴻犯三人以上共同詐欺取財罪，處有期徒刑壹年壹月。未扣案之犯罪所得新臺幣壹佰貳拾元沒收，於全部或一部不能沒收或不宜執行沒收時，追徵其價額。 11 楊立湧 詐欺集團不詳成員於110年5月7日19時51分許（起訴書誤載為19時13分許，應予更正），致電楊立湧佯稱網購設定錯誤云云，致楊立湧陷於錯誤，而依指示匯款。 ①110年5月7日19時54分許，匯款7,985元至台北富邦銀行帳號00000000000000號帳戶。 ②同年月8日0時15分許（起訴書誤載為0時35分許，應予更正），匯款14,985元至中華郵政帳號00000000000000號帳戶。 ①110年5月7日20時3分許，在新北市永和區竹林路台企銀永和分行自動櫃員機，自左列編號①所示之台北富邦銀行帳戶提領左列編號①所示之金額。 ②同年月8日0時35分許，在臺北市○○區○○街00○0號統一超商之警廣門市自動櫃員機，自左列編號②所示之中華郵政帳戶提領左列編號②所示之金額。 345元（計算式：【7,985元＋14,985元】×1.5％＝345元，小數點以下四捨五入） 葉東鴻犯三人以上共同詐欺取財罪，處有期徒刑壹年壹月。未扣案之犯罪所得新臺幣參佰肆拾伍元沒收，於全部或一部不能沒收或不宜執行沒收時，追徵其價額。